Config:
  hfst:
    Gen: ../../../src/generator-gt-norm.hfst
    Morph: ../../../src/analyser-gt-norm.hfst
  xerox:
    Gen: ../../../src/generator-gt-norm.xfst
    Morph: ../../../src/analyser-gt-norm.xfst
    App: lookup

Tests:

# â stems


  Adjective - kubduv: # â-stems KUBDUV
    kubduv+A+Sg+Nom: kubduv
    kubduv+A+Attr: kubdâ
    kubduv+A+Sg+Gen: kubduu
    kubduv+A+Sg+Acc: kubduu
    kubduv+A+Sg+Ill: kubduvân
    kubduv+A+Sg+Loc: kubduvist
    kubduv+A+Sg+Com: kubduváin
    kubduv+A+Sg+Abe: kubduuttáá
    kubduv+A+Ess: kubduvin
    kubduv+A+Par: kubduvid
    kubduv+A+Pl+Nom: kubduveh
    kubduv+A+Pl+Gen: kubduvij
    kubduv+A+Pl+Acc: kubduvijd
    kubduv+A+Pl+Ill: kubduváid
    kubduv+A+Pl+Loc: kubduvijn
    kubduv+A+Pl+Com: kubduvijguin
    kubduv+A+Pl+Abe: kubduvijttáá

